【裁判字號】    89,易,1754
【裁判日期】    890807
【裁判案由】    毀棄損壞
【裁判全文】
臺灣高雄地方法院刑事判決                        八十九年度易字第一七五四號
    公  訴  人  臺灣高雄地方法院檢察署檢察官
    被      告  丙○○
    選任辯護人  江雍正
                吳賢明律師
                陳慧錚律師
右列被告因毀棄損壞案件，經檢察官提起公訴（八十八年度偵字第二三四五一號），
本院判決如左：
    主  文
丙○○毀棄他人之汽車輪胎，足以生損害於他人，處拘役參拾日，如易科罰金以參佰
元折算壹日。
    事  實
一、丙○○於民國八十八年間因在高雄市左營地區服役，乃租屋居住於高雄市左營區
    自立新村一二二號，而因停車問題與住於毗鄰自立新村一二０號之乙○○時有口
    角爭執。緣於八十八年九月三日凌晨二、三時之間，丙○○與向其分租同住之友
    人甲○○駕駛車號Ｅ３─一九四七號自用小客車自外返回上開居住處（該車係甲○○所有，由丙○○駕駛搭載甲○○），見乙○○所有之ＹＳ─八０七０號自用
    小客車停放於上開一二０號自宅門前，丙○○乃基於毀損之犯意，下車持不詳尖
    銳物品，刺破乙○○上開自用小客車之右後車輪胎，足生損害於乙○○。胡女恰
    於住處客廳內向外看到此景，即大叫喝止，丙○○旋即迅速駕駛上開車輛離去。
二、案經高雄市政府警察局左營分局移送台灣高雄地方法院檢察署檢察官偵查起訴。
    理  由
一、訊據被告丙○○矢口否認有上開毀損犯行，辯稱：伊當日係與甲○○去環球影城
    看十二點多的電影，看完之後又去買東西吃，約凌晨二、三時左右返回居住處，
    並無持物品刺破乙○○之車輪胎云云。然查告訴人乙○○迭於警、偵訊及本院審
    理時均明確指訴係被告毀損其車輪胎之事實，並有輪胎毀損照片四張及更換輪胎
    之費用收據一紙附卷可憑。參以案發當時係凌晨二、三時之深夜時刻，被告復自
    承當晚其確係約該時間自外看電影返回居住處，苟告訴人係故意挾怨誣攀，焉有
    明確知悉被告當晚會於深夜時刻返回住處，而恰為該時間之指訴之理，益徵告訴
    人指訴應非子虛。至被告雖聲請傳訊證人甲○○到庭證稱：當天係與被告一同前
    往看電影，看完後沒有去別處即直接回家，被告沒有刺告訴人之車輪胎等語（見
    八十九年七月二十四日審判筆錄），然被告卻供稱：與甲○○看完電影後有去買
    東西吃，之後再返回住處云云（見八十九年六月二十九日審判筆錄），二者供述
    已略有出入，再質之證人甲○○就二人去看何片名之電影，何人前去買票等情節
    均供證忘記了，惟對有利被告之當日有下雨之情節卻記憶清晰，顯有違常情，況
    二人為感情甚佳之友人，甲○○亦租用丙○○上開住處，足見證人甲○○之證詞
    有偏袒被告之虞，自難為有利於被告之認定。再被告雖以告訴人之指述有如下之
    疑點而辯稱其指訴不足採信。惟查：
（一）告訴人於警訊中指稱：被告係刺破其車之左後輪胎云云，於本院則指稱：係刺
      破右後輪胎等語，然究係左後輪或右後輪，會因自車前或車後觀之而有不同，
      告訴人上開指訴不同，純係因角度之不同而敘述有異，況亦有毀損照片四張及
      換胎收據一紙附卷可稽，足見告訴人所有上開車輛確有遭毀損車胎之事實，告
      訴人上開指訴應無瑕疵。
（二）告訴人指認係被告開甲○○所有之Ｅ３─一九四七號自用小客車，到其上開車
      輛旁，再下車刺破輪胎後開車離去等語，被告則辯以：案發當時其未領有駕照
      ，不會開車云云（見被告八十九年六月十五日辯護狀），認告訴人指訴之情詞
      有誤。然證人甲○○到庭證稱：案發前被告雖沒有駕照，但會開車，且開過其
      所有之上開車輛等語，足認被告辯詞顯有虛偽，並不足採，告訴人之指訴應堪
      信採。至告訴人於本院八十九年六月十九日審理時雖一度指稱：被告下車即馬
      上刺其車子的輪胎，不敢確定係被告開的車或被人載云云，然於本院再度請其
      回憶時，告訴人已明確陳述係被告開的車，且下車後刺其車輪胎等語（見本院
      八十九年六月十九日審理筆錄），與其前所指訴之情詞已無矛盾，參以案發當
      時距今已近一年，告訴人記憶或有模糊，亦屬人之常情，況法庭活動，一問一
      答間，告訴人無充裕之時間為清晰之回憶，自難以上開些微之出入情詞，即遽
      予否定告訴人指訴之真實性。
（三）告訴人指述：案發當時其在客廳看電視等其先生回來，見有異狀，即站在客廳
      椅子上向外看，很清楚看到被告拿物品刺破其車輪胎等語。惟被告則以：當天
      有下雨，告訴人住處圍牆約二公尺高，圍牆邊又有栽種芒果樹遮住視線，天雨
      窗戶必緊閉，則透過窗戶及果樹、圍牆之障礙，再加以路燈黯淡，告訴人應無
      法清晰看到係被告刺破其車輪胎云云，而質疑告訴人指訴之真實性。然案發地
      點正巧有路燈一盞，光線尚佳，而告訴人居住於舊式眷村，窗戶係木製紗窗，
      該種窗戶平時係將窗子往其中一邊靠，一邊則以紗窗通風，此有現場照片在卷
      可憑，又案發當時雖有下雨，然降雨量僅五公釐（此有交通部中央氣象局高雄
      氣象站之資料一紙在卷可憑），雨量不大，衡情告訴人若站在客廳椅子上自窗
      戶望出，應可看到圍牆外面之情形，告訴人指訴其清楚看見被告刺破其車輪胎
      一節並無違常情。
  綜上，被告所辯，洵屬卸責之詞，並不足採。事證明確，被告犯行堪予認定。
二、核被告所為，係犯刑法第三百五十四條之毀損罪。爰審酌被告素行尚佳，此次因
    一時失慮致罹刑章，犯後雖執詞辯解，但其犯罪情節尚屬輕微等一切情狀，量處
    如主文所示之刑，並諭知易科罰金之折算標準，以資懲儆。
據上論斷，應依刑事訴訟法第二百九十九條第一項前段、刑法第三百五十四條、第四
十一條，罰金罰鍰提高標準條例第一條前段、第二條判決如主文。
本案經檢察官彭斐虹到庭執行職務。
中    華    民    國    八十九    年      八      月        七        日
                                  臺灣高雄地方法院刑事第六庭
                                      法  官      趙家光
右正本證明與原本無異。
如不服本判決，應於判決送達後十日內，向本院提出上訴狀。
                                      書記官      董明惠
中    華    民    國    八十九    年      八      月        七        日
附錄本案論罪科刑條文
刑法第三百五十四條：
毀棄、損壞前二條以外之他人之物，或致令不堪用，足以生損害於公眾或他人者，處
二年以下有期徒刑、拘役或五百元以下罰金。


司法院資訊處製作；財團法人民間司法改革基金會備份。
